【裁判字號】    92,交聲,227
【裁判日期】    920905
【裁判案由】    聲明異議
【裁判全文】
臺灣臺南地方法院交通事件裁定                    九十二年度交聲字第二二七號
    移送機關  交通部公路總局嘉義區監理所麻豆監理站
    受處分人
    即異議人  甲○○
右列受處分人因違反道路交通管理處罰條例案件，對於交通部公路總局嘉義區監理所
麻豆監理站九十二年四月十五日所為之裁決處分（處分案號：麻監裁罰字第裁七五─
ＺＣ0000000號）聲明異議，本院裁定如左：
    主  文
異議駁回。
    理  由
一、聲明異議意旨略以：受處分人即異議人甲○○於民國九十一年五月八日上午九點
    五十七分左右，雖有駕駛車牌號碼ＴＫ─七二０六號自用小客車，行經最高速限
    為時速一百公里之國道一號高速公路北向二百一十五公里處時，因行車速度為時
    速一百一十一公里，而有超速並不遵管制規定之違規行為，然異議人實際上並未
    收到本交通違規事件之舉發通知單，顯見該舉發通知單之送達程序並不合法，且
    異議人先前已向移送機關即交通部公路總局嘉義區監理所麻豆監理站提出申訴，
    然該監理站不僅未答覆，反而逕行裁決異議人應繳交最高額罰款新臺幣六千元，
    並記違規點數一點，故異議人不服該裁處，而提起本件異議。
二、按汽車行駛高速公路或設站管制之道路，而不遵管制之規定者，處汽車駕駛人新
    臺幣三千元以上六千元以下罰鍰，並記違規點數一點，道路交通管理處罰條例第
    三十三條第一項及第六十三條第一項第一款分別定有明文。又汽車行駛高速公路
    應依速限標誌指示，高速公路交通管制規則第五條第一項前段亦規定甚明。次按
    ，汽車違反道路交通管理事件有以科學儀器取得違規證據資料，足資認定其違規
    事實之情形，當場不能或不宜攔截製單舉發者，得逕行舉發之；至前項逕行舉發
    ，應記明車輛牌照號碼、車型等可資辨明之資料，查明汽車所有人姓名或名稱、
    住址，並以該汽車所有人為被通知人製單舉發之，道路交通管理處罰條例第七條
    之二第一項第六款及第第二項則有明文規定。另送達，不能依前二條規定（註：
    第七十二條之普通送達、第七十三條之補充送達及留置送達）為之者，得將文書
    寄存送達地之地方自治或警察機關，並作送達通知書兩份，一份黏貼於應受送達
    人住居所、事務所、營業所或其就業處所門首，另一份交由鄰居轉交或置於該送
    達處所信箱或其他適當位置，以為送達；前項情形，由郵政機關為送達者，得將
    文書寄存於送達地之郵政機關，行政程序法第七十四條第一項、第二項亦規定甚
    詳。
三、經查：
    （一）本件受處分人即異議人甲○○並不否認有於九十一年五月八日上午九點五
          十七分左右，駕駛車牌號碼ＴＫ─七二０六號自用小客車，行經設有最高
          速現標誌為一百公里之國道一號高速公路北向二百一十五公里處時，因行
          車速度為時速一百一十一公里，而有超速並不遵高速公路管制規定之違規
          情事，且有內政部警政署國道公路警察局公警局交字第ＺＣ000000
          0號舉發違反道路交通管理事件通知單一紙及違規測速照片一張附卷可參
          ，顯見異議人於前述時、地，駕駛小客車行駛於高速公路有超速而不遵管
          制規定之違規駕駛行為，應可認定。
    （二）其次，前開交通違規舉發通知單及違規測速照片，業經內政部警政署國道
          公路警察局第三警察隊，依據受處分人即異議人甲○○所登記之前述小客
          車車籍資料中之車主地址，掛號郵寄予異議人，後來該函件則因招領逾期
          無法送達而遭郵局退件，然異議人就前述小客車所登記之車籍資料上之車
          主地址並未變更，仍為「台南縣安定鄉管寮村管寮四十四號」，故內政部
          警政署國道公路警察局第三警察隊乃委請郵政機關辦理寄存送達，並已完
          成寄存送達程序等情，有內政部警政署國道公路警察局第三警察隊九十二
          年五月十六日公警國三交訴字第０九二０００一五三三號函及隨函檢附之
          中華民國郵政大宗限時掛號、掛號函件及國道三隊員林分隊送達證書及寄
          存送達資料移送清冊影本等資料在卷足憑；又本件舉發通知單掛號函件所
          寄存之安定郵局，業已製作郵務送達通知書，第一聯置於送達處所信箱或
          其他適當位置，第二聯貼於應受送達人之住居所門首以為送達等情，亦有
          中華郵政股份有限公司新營郵局九十二年八月十四日郵字第０九二五００
          一一七四號函一紙存卷可佐；另異議人之住所仍係「台南縣安定鄉管寮村
          管寮四十四號」，則據異議人陳明在卷。基此，並參照前述說明可知，本
          件交通違規舉發通知單之寄存送達程序，經核應係合法且適當。
    （三）至受處分人即異議人甲○○於九十二年二月二十七日，向移送機關即交通
          部公路總局嘉義區監理所麻豆監理站提出申訴時，則早已逾越本案應到案
          時間（九十一年六月二十八日，參照前述舉發通知單應到案日期欄所載）
          ，該監理機關依照道路交通管理處罰條例第九條第一項後段之規定，本可
          逕行裁決，故上開監理機關是否於裁決前函覆異議人之申訴內容，經核並
          不影響該監理站之裁決適法及正當性，而且與本交通違規事件之確認亦屬
          無涉，附此敘明。
四、綜上所述，本件受處分人即異議人甲○○於前述時、地，駕駛小客車行經最高速
    限為時速一百公里之國道一號高速公路北向二百一十五公里處時，因行車速度為
    時速一百一十一公里，而有超速並不遵管制規定之違規情事既可認定，則內政部
    警政署國道公路警察局第三警察隊依照前開道路交通管理處罰條例第七條之二第
    一項第六款、第二項等規定逕行舉發，並依法寄存送達後，異議人並未於期限內
    自動繳交罰款，且逾期到案說明。嗣後移送機關即交通部公路總局嘉義區監理所
    麻豆監理站，乃據此並引用道路交通管理處罰條例第三十三條第一項及第六十三
    條第一項第一款等規定，並參酌違反道路交通管理事件統一裁罰基準表之相關內
    容，而裁處異議人罰鍰新臺幣六千元，並記違規點數一點，於法尚難認為有所違
    誤。至本件異議人僅以其未實際收受該舉發通知單，而指摘本件原裁決處分有所
    不當，經核並無理由，故應予以駁回。
五、據上論斷，應依道路交通案件處理辦法第十九條，裁定如主文。
中      華      民      國      九十二      年      九      月  五    日
                              臺灣臺南地方法院交通法庭
                                      法  官  陳 志 成
右正本證明與原本無異
如不服本裁定應於送達後五日內向本院提出抗告狀
                                      書記官  黃 瓊 蘭
中      華      民      國      九十二      年      九      月    五    日


司法院資訊處製作；財團法人民間司法改革基金會備份。
